Minutes et répertoires du notaire Claude JOURDAN, juillet 1576 - 23 juin 1606 (étude IV)
Archives nationales
- Minutes de Claude JOURDAN, juillet 1576 - 23 juin 1606; MC/ET/IV/1 - MC/ET/IV/37
  - Minutes. 1577, MC/ET/IV/2; Document détérioré.
    - Vente de part de succession concernant Jean PIRON, maître cordonnier, bourgeois de Paris., 23 septembre 1577; MC/ET/IV/2
      acte de vente; Piron, Jean; cordonnier
    - Vente de parts de succession concernant Jeanne JOUDET, femme de Jean PIROU., 23 septembre 1577; MC/ET/IV/2
      acte de vente; Joudet, Jeanne; Pirou, Jean
    - Vente de parts de succession concernant Jacques HOURDE, oncle de Jean PIROU., 23 septembre 1577; MC/ET/IV/2
      acte de vente; Hourde, Jacques; Pirou, Jean
    - Vente de parts de succession par Jeanne JONDOT, femme de Jean PIROUT., 24 septembre 1577; MC/ET/IV/2
      acte de vente; Jondot, Jeanne; Pirout, Jean
    - Vente de parts de succession concernant Jacques SOUDRE., 24 septembre 1577; MC/ET/IV/2
      acte de vente; Soudre, Jacques
    - Vente concernant Jean PIRONT, maître cordonnier à Paris., 24 septembre 1577; MC/ET/IV/2
      acte de vente; Piront, Jean; cordonnier
    - Vente de part de succession à Robert DU ROGER, seigneur de Scerçay, valet de chambre ordinaire du roi., 24 septembre 1577; MC/ET/IV/2
      acte de vente; Du Roger, Robert; officier de la Chambre du roi (Ancien Régime)
    - FOURNIER (Guillaume), laboureur demeurant à Soisy-sous-Montmorency.- Vente de terre à .., 14 octobre 1577; MC/ET/IV/2
      acte de vente; Soisy-sous-Montmorency (Val-d'Oise); Fournier, Guillaume; agriculteur
    - Vente de terre par Nicolle ESTIENNE, femme de Nicolas CURE., 14 octobre 1577; MC/ET/IV/2
      acte de vente; Estienne, Nicole; Cure, Nicolas
    - Vente de terre par Nicolas CURE, maître pâtissier-oublayer demeurant à Paris., 14 octobre 1577; MC/ET/IV/2
      acte de vente; Cure, Nicolas; pâtissier
    - Reconnaissance de droits concernant Sébastien VIRON, marchand demeurant au faubourg de Paris., 17 octobre 1577; MC/ET/IV/2
      reconnaissance; Viron, Sébastien; commerçant
    - Reconnaissance de droits concernant Guillaume FURET, marchand bourgeois de Paris., 17 octobre 1577; MC/ET/IV/2
      reconnaissance; Furet, Guillaume
    - Reconnaissance de droits concernant Marye BAILLY, femme de Sébastien VIRON., 17 octobre 1577; MC/ET/IV/2
      reconnaissance; Bailly, Marie; Viron, Sébastien
    - Reconnaissance de droits par Simon VIRON., 17 octobre 1577; MC/ET/IV/2
      reconnaissance; Viron, Simon
    - Vente de rente perpétuelle par Girard VINCENT, laboureur de vignes demeurant à Sartrouville., 19 octobre 1577; MC/ET/IV/2
      acte de vente; Sartrouville (Yvelines); Vincent, Giraud; agriculteur
    - Vente de rente perpétuelle à Pierre DUSEAU, marchand bourgeois de Paris., 19 octobre 1577; MC/ET/IV/2
      acte de vente; Duseau, Pierre
    - Bail de terre par Nicolas GIROUST, marchand bourgeois de Paris., 28 octobre 1577; MC/ET/IV/2
      bail; Giroust, Nicolas
    - Bail de terre concernant Nicolas FERRAIN., 28 octobre 1577; MC/ET/IV/2
      bail; Ferrain, Nicolas
    - Bail de terre concernant Barbe FERRAIN, fille de Nicolas FERRAIN., 28 octobre 1577; MC/ET/IV/2
      bail; Ferrain, Barbe; Ferrain, Nicolas
    - Bail de terre à Estienne LASSERAN, laboureur demeurant à Montmartre., 28 octobre 1577; MC/ET/IV/2
      bail; Montmartre (ancienne commune); Lasseran, Etienne; agriculteur
    - Bail de terre concernant Ysabeau GIROUST., 28 octobre 1577; MC/ET/IV/2
      bail; Giroust, Isabeau
    - Procuration par Michel BLANCHECOTTE, sommellier des fauconneries de madame Marye ELYSABEL., 2 novembre 1577; MC/ET/IV/2
      procuration; Blanchecotte, Michel; Elysabel, Marie; officier civil (Ancien Régime); employé de maison
    - Procuration concernant Jeanne PICHARD, femme de Michel BLANCHECOTTE., 2 novembre 1577; MC/ET/IV/2
      procuration; Pichard, Jeanne; Blanchecotte, Michel
    - Procuration concernant Melle. PICHARD, soeur de Jeanne Pichard., 2 novembre 1577; MC/ET/IV/2
      procuration; Pichard, Mademoiselle; Pichard, Jeanne
    - Procuration concernant Raoul LHUILLIER, bailli de Neuvy en Touraine., 2 novembre 1577; MC/ET/IV/2
      bail; procuration; Neuvy-le-Roi (Indre-et-Loire); Lhuillier, Raoul; magistrat
    - Vente de vigne à Jean FOUCAULT, laboureur de vigne., 4 novembre 1577; MC/ET/IV/2
      acte de vente; Foucault, Jean; agriculteur
    - Vente de vigne par Pierre FOUCAULT, compagnon tonnelier demeurant à Paris., 4 novembre 1577; MC/ET/IV/2
      acte de vente; Foucault, Pierre; tonnelier
    - Procuration par Francoys de AVERHOUD, seigneur de Cornettes, gentilhomme ordinaire de la chambre du roi., 6 novembre 1577; MC/ET/IV/2
      procuration; Averhoud, Francois d'; officier de la Chambre du roi (Ancien Régime)
    - Procuration concernant Charles de MAILLY, seigneur d'Aumarestry, Seilly et Tillart., 6 novembre 1577; MC/ET/IV/2
      procuration; Mailly, Charles de
    - Procuration concernant Jean de Planes, marchand bourgeois de Paris., 6 novembre 1577; MC/ET/IV/2
      procuration; Planes, Jean de; commerçant
    - Vente de rente par Jean de BASI, laboureur demeurant à Cormeilles-en-Parisis., 11 novembre 1577; MC/ET/IV/2
      acte de vente; Cormeilles-en-Parisis (Val-d'Oise); Basi, Jean de; agriculteur
    - Vente de rente à Pierre DUSEAU, marchand bourgeois de Paris., 11 novembre 1577; MC/ET/IV/2
    - Quittance concernant Jean de MARTINEAU, seigneur de Beaulieu, commissaire ordinaire des guerres., 11 novembre 1577; MC/ET/IV/2
      quittance; Martineau, Jean de; commissaire des guerres (Ancien Régime)
    - Vente de vigne par Jacqueline COSTE, femme de François BLANC MOUTON., 11 novembre 1577; MC/ET/IV/2
      acte de vente; Coste, Jacqueline; Blanc-Mouton, François
    - Quittance concernant Antoine de CHAZETTES, conseiller du roi, trésorier de France en Guyenne., 11 novembre 1577; MC/ET/IV/2
      quittance; Chazettes, Antoine de; trésorier de France (Ancien Régime)
    - Quittance concernant François de CARNEVENOY, chevalier conseiller du roi en son privé conseil., 11 novembre 1577; MC/ET/IV/2
      quittance; Carnavalet, François de (1519-1571)
    - Quittance concernant Charles de CARNEVENOY., 11 novembre 1577; MC/ET/IV/2
      quittance; Carnavalet, Charles de; Carnevenoy: voir Carnavalet; Kernevenoy: voir Carnavalet
    - Vente de vigne par François BLANCMOUTON, vigneron demeurant à Courbevoie., 11 novembre 1577; MC/ET/IV/2
      acte de vente; Courbevoie (Hauts-de-Seine); Blancmouton, François; viticulteur
    - Vente de vigne à Raoullin LE BLEY, tanneur., 11 novembre 1577; MC/ET/IV/2
      acte de vente; Le Bley, Raoullin; tanneur
    - Quittance par Françoise de LA BAUME, comtesse de Montrevel, veuve de Françoys de CARNEVENOY., 11 novembre 1577; MC/ET/IV/2
      quittance; La Baume, Françoise de (15..-1608?); Carnavalet, François de (1520-1571)
    - Procuration à Jean DEMARQUETZ, secrétaire du duc de Mayenne., 15 novembre 1577; MC/ET/IV/2
      procuration; Demarquetz, Jean; Mayenne, Charles de Lorraine (1554-1611, duc de); intendant particulier (Ancien Régime)
    - Procuration concernant Guy de PIEDEFERT, écuyer seigneur de Boudervault, gentilhomme ordinaire de la chambre de Monseigneur le duc de Mayenne., 15 novembre 1577; MC/ET/IV/2
      procuration; Piedefert, Guy de; employé de maison; intendant particulier (Ancien Régime)
    - Vente d'office par Jean ASCHART, receveur de Thouars., 18 novembre 1577; MC/ET/IV/2
      acte de vente; Thouars (Deux-Sèvres); Aschart, Jean; comptable
    - Vente d'office à Jean DANFER, avocat à Montreuil-Bellay., 18 novembre 1577; MC/ET/IV/2
      acte de vente; Montreuil-Bellay (Maine-et-Loire); Danfer, Jean; avocat
    - Accord concernant Jean ASCHART, receveur de Thouars., 25 novembre 1577; MC/ET/IV/2
      accord; Thouars (Deux-Sèvres); Aschart, Jean; comptable
    - Accord concernant Jean DANFER, avocat à Montreuil-Bellay., 25 novembre 1577; MC/ET/IV/2
      accord; Montreuil-Bellay (Maine-et-Loire); Danfer, Jean; avocat
    - Reconnaissance de procuration à Adam DEFONTAINES., 29 novembre 1577; MC/ET/IV/2
      reconnaissance; Defontaines, Adam
    - Reconnaissance de procuration par Adrien DEFONTAINES, chapelain de l'oratoire du roi., 29 novembre 1577; MC/ET/IV/2
      reconnaissance; Defontaines, Adrien
    - Accord amiable concernant Albert HOMFRET, maître fripier à Paris., 30 novembre 1577; MC/ET/IV/2
      accord; Homfret, Albert; brocanteur
    - Attribution de charge d'huissier concernant François PEAULONG, huissier en la cour de Parlement à Toulouse., 30 novembre 1577; MC/ET/IV/2
      Toulouse (Haute-Garonne); Peaulong, François; huissier
    - Accord amiable concernant madame Poullain, veuve d'Albert Houffret., 30 novembre 1577; MC/ET/IV/2
      accord; Poullain, Madame; Houffret, Albert
    - Attribution de la charge de huissier concernant Girault de L'HOSPITAL, archer de la prévôté générale de Languedoc., 30 novembre 1577; MC/ET/IV/2
      L'Hospital, Géraud de; militaire du rang; huissier
    - Attribution de la charge de greffier au Parlement de Toulouse concernant Richard LE GRAS, commis au greffe de la prévôté générale de Languedoc., 30 novembre 1577; MC/ET/IV/2
      Toulouse (Haute-Garonne); Le Gras, Richard; greffier; commis d'administration (Ancien Régime)
    - Accord amiable concernant Jean CALLEAU, maître tailleur d'habits demeurant à Paris., 30 novembre 1577; MC/ET/IV/2
      accord; Calleau, Jean; tailleur d'habits
    - Obligation concernant François de VIGNY, receveur., 5 décembre 1577; MC/ET/IV/2
      obligation; Vigny, François de; comptable
    - Quittance concernant Jean CONTESSE, maître apothicaire, bourgeois de Paris., 5 décembre 1577; MC/ET/IV/2
      quittance; Contesse, Jean; pharmacien
    - Quittance concernant le sieur de LAVAL., 5 décembre 1577; MC/ET/IV/2
      quittance; Laval, M. de
    - Vente de vigne à Guillaume, FOUCAULT laboureur de vigne, demeurant à Chaillot., 6 décembre 1577; MC/ET/IV/2
      acte de vente; Chaillot (hameau); Foucault, Guillaume; agriculteur
    - Vente de vigne par Pierre FOUCAULT, compagnon tonnelier demeurant à Paris., 6 décembre 1577; MC/ET/IV/2
    - Procuration à Pierre CATINAL, élu du Perche, demeurant à Mortagne., 7 décembre 1577; MC/ET/IV/2
      procuration; Mortagne-au-Perche (Orne); Catinal, Pierre; percepteur
    - Procuration par Jean MARCHANT, seigneur de La Fortinière, demeurant à Mortagne., 7 décembre 1577; MC/ET/IV/2
      procuration; Marchant, Jean
    - Accord amiable concernant Thibault LANGLOYS, maître armurier à Paris., 9 décembre 1577; MC/ET/IV/2
      accord; Langloys, Thibault; armurier
    - Accord amiable concernant Pierre DUFOUR, beau-frère de Nicolas de CHARENTON., 9 décembre 1577; MC/ET/IV/2
      accord; Dufour, Pierre; Charenton, Nicolas de
    - Accord amiable concernant Nicolas de CHARENTON, maître armurier à Paris., 9 décembre 1577; MC/ET/IV/2
      accord; Charenton, Nicolas de; armurier
    - Vente de vigne par Pierre LEGENDRE, maître cordonnier demeurant à Paris, à Olivier DRUGET, laboureur de vignes, concernant Antoine ROUSSEL et Lucas LEGENDRE, maître cordonnier demeurant à Paris., 10 décembre 1577; MC/ET/IV/2
      acte de vente; Legendre, Pierre; Le Gendre, Lucas; Roussel, Antoine; Druget, Olivier; cordonnier
    - Vente de pré par Renée GRUEL, dame de Méréglise et de Courgchoust, dame d'honneur de la reine mère du roi, et gouvernante de ses filles., 12 décembre 1577; MC/ET/IV/2
      acte de vente; Gruel, Renée
    - Vente concernant Jean MARCHANT, seigneur de La Fortinière, demeurant à Mortagne., 12 décembre 1577; MC/ET/IV/2
      acte de vente; Marchant, Jean
    - Procuration concernant Claude GARRAULT, conseiller du roi et trésorier de son épargne., 16 décembre 1577; MC/ET/IV/2
      procuration; Garrault, Claude; trésorier
    - Procuration concernant Collette GALANCHEAU, dame du MESNIL., 16 décembre 1577; MC/ET/IV/2
      procuration; Galancheau, Collette
    - Procuration concernant Noël RICHARD, substitut du procureur du roi en la grande prévôté de son hôtel., 16 décembre 1577; MC/ET/IV/2
      procuration; Richard, Noël; magistrat
    - Procuration concernant Joseph RICHARD, grenetier de Montrichard., 16 décembre 1577; MC/ET/IV/2
      procuration; Montrichard (Loir-et-Cher); Richard, Joseph; commerçant
    - Procuration concernant Pierre MAILLE., 16 décembre 1577; MC/ET/IV/2
      procuration; Maille, Pierre
    - Procuration par Jean de DALLON, écuyer, seigneur de Dallon., 16 décembre 1577; MC/ET/IV/2
      procuration; Dallon, Jean de
    - Procuration concernant Nicolas LALLIER., 16 décembre 1577; MC/ET/IV/2
      procuration; Lallier, Nicolas
    - Procuration à Robert de La VERGUE, praticien demeurant à Paris., 16 décembre 1577; MC/ET/IV/2
      procuration; La Vergue, Robert de; juriste
    - Confirmation de bail par Claude de LA TOUR de TURENNE, dame de Tournon, comtesse de Rossichon, dame d'honneur de la reine de Navarre, et Louis de TOURNON, son fils, à Charles CHAUVAIGNAC, bourgeois de Tournon., 17 décembre 1577; MC/ET/IV/2
      ratification; Tournon, Louis de; La Tour d'Auvergne, Claude de (152.?-1591); Chauvaignac, Charles
    - Procuration à Claude VINATIER, laboureur demeurant à 'Erlihac'., 18 décembre 1577; MC/ET/IV/2
      procuration; Vinatier, Claude; agriculteur
    - Procuration par Girard Vinatier, étudiant en l'Université de Paris., 18 décembre 1577; MC/ET/IV/2
      Collèges et université de Paris au XVIe siècle (env. 9000 actes), par Madeleine Jurgens, Pierre-Yves Louis, Agnès Masson et Xenia Pamfilova, v. 1950, 1985-1994 (fichier papier entièrement dématérialisé; voir contexte dans le Plan d’orientation général - Notaires de Paris, guides thématiques du Minutier).
      procuration; Vinatier, Girard; étudiant
    - Procuration concernant le seigneur de Creissac., 18 décembre 1577; MC/ET/IV/2
      procuration
    - Procuration concernant le seigneur de BEAUFORT., 18 décembre 1577; MC/ET/IV/2
      procuration; Beaufort, M. de
    - Obligation concernant Jacques GALLOT, procureur de la grande prévôté de l'Hôtel du roi., 19 décembre 1577; MC/ET/IV/2
      obligation; Gallot, Jacques; procureur du roi (Ancien Régime)
    - Procuration concernant Jean de GAILLON, procureur du siège présidial., 19 décembre 1577; MC/ET/IV/2
      procuration; Gaillon, Jean de; procureur du roi (Ancien Régime)
    - Procuration concernant Suzanne de COIGNET., 19 décembre 1577; MC/ET/IV/2
      procuration; Coignet, Suzanne de
    - Procuration concernant Séraphin de COIGNAC, écuyer, seigneur de Hamburneau., 19 décembre 1577; MC/ET/IV/2
      procuration; Coignac, Séraphin de
    - Obligation concernant Alphonse de MANGARIN., 19 décembre 1577; MC/ET/IV/2
      obligation; Mangarin, Alphonse de
    - Obligation à Claude DAGONET., 19 décembre 1577; MC/ET/IV/2
      obligation; Dagonet, Claude
    - Obligation par Gilles LAURENS, écuyer, seigneur de Quessy demeurant à Aurigny., 19 décembre 1577; MC/ET/IV/2
      obligation; Avrigny (Oise); Laurens, Gilles
    - Obligation à Mathurin VINCENS., 19 décembre 1577; MC/ET/IV/2
      obligation; Vincens, Mathurin
    - Obligation concernant Louis de VIGNANCOURT, écuyer, seigneur d'Aurigny., 19 décembre 1577; MC/ET/IV/2
      obligation; Vignancourt, Louis de
    - Obligation concernant Vincent GAULDRY., 19 décembre 1577; MC/ET/IV/2
      obligation; Gauldry, Vincent
    - Vente de rente perpétuelle à Vivyan HANEGRAVE, marchand boulanger des faubourgs de Paris., 29 décembre 1577; MC/ET/IV/2
      acte de vente; Hanegrave, Vivien; boulanger
    - Vente de rente perpétuelle concernant Marie SEDILLE, femme de Guillaume PETIT, et Jean SEDILLE., 29 décembre 1577; MC/ET/IV/2
      acte de vente; Sédille, Marie; Petit, Guillaume; Sédille, Jean
    - Vente de rente perpétuelle concernant Antoine Ponart, procureur du roi et de la ville de Paris, tuteur des enfants Ponart, mais aussi Guillaume Ponart, Jacques Ponart, et Marie Ponart, tous fils et fille de Bernard Ponart., 29 décembre 1577; MC/ET/IV/2
      acte de vente; Ponart, Antoine; Ponart, Bernard; Ponart, Guillaume; Ponart, Jacques; Ponart, Marie
    - Résignation d'office concernant Hector de MANIGUET, seigneur de Fay, conseiller et maître d'hôtel de la reine de Navarre., 29 décembre 1577; MC/ET/IV/2
      renonciation; Maniguet, Hector de; maître d'hôtel
    - Vente de rente concernant Pierre LUGOLLY, conseiller du roi, lieutenant général en la grande prévôté de Paris., 29 décembre 1577; MC/ET/IV/2
      acte de vente; Lugolly, Pierre; magistrat; policier
    - Résignation d'office. le duc de Brunshuicq., 29 décembre 1577; MC/ET/IV/2
      Histoire XVIe siècle (439 actes), par le personnel du Minutier, 1954-1986 (fichier papier entièrement dématérialisé; voir contexte dans le Plan d’orientation général - Notaires de Paris, guides thématiques du Minutier).
      renonciation; Brunshuicq, M. de
    - Résignation d'office à Claude de CANONNE, élu pour le roi à Beauvais, fils de Pierre de Canonne., 29 décembre 1577; MC/ET/IV/2
      renonciation; Beauvais (Oise); Canonne, Pierre de; Canonne, Claude de; percepteur
    - Vente d'office à Martin THOZIN, chaussetier, valet de chambre du roi à Paris., 30 décembre 1577; MC/ET/IV/2
      acte de vente; Thozin, Martin; fabricant d'accessoires vestimentaires; employé de maison
    - Vente d'office par Jean LE TELLIER, dit de France, tailleur et valet de chambre du roi à Paris., 30 décembre 1577; MC/ET/IV/2
      acte de vente; Le Tellier, Jean; tailleur d'habits; officier de la Chambre du roi (Ancien Régime)
    - Procuration concernant Benjamin LE RICHE., 30 décembre 1577; MC/ET/IV/2
      procuration; Le Riche, Benjamin
    - Procuration par Pierre LEGENDRE, fils de Lucas LEGENDRE et Antoinette ROUSSELLE, veuve de Lucas LEGENDRE., 30 décembre 1577; MC/ET/IV/2
      procuration; Legendre, Pierre; Legendre, Lucas; Rousselle, Antoinette
    - Procuration à Nicolas GRANGIER, maître apothicaire à Paris., 30 décembre 1577; MC/ET/IV/2
      procuration; Grangier, Nicolas; pharmacien
    - Procuration concernant Pierre GIBOUYN, procureur au Parlement., 30 décembre 1577; MC/ET/IV/2
      procuration; Gibouyn, Pierre; procureur de justice (Ancien Régime)
    - Paiement de loyer par Denis BERTHELEMY, conseiller du roi, auditeur en la Chambre des comptes ,à Jeanne HUNE, femme de Charles LECONTE (concernant Antoine BERTHELEMY, conseiller du roi, contrôleur de son argenterie)., 31 décembre 1577 - 1577; MC/ET/IV/2
      Hune, Jeanne; Leconte, Charles; Berthélémy, Denis
    - Procuration par Marguerite de Valois, reine de Navarre, 18 décembre 1578; MC/ET/IV/2
      Actes signalés par les lecteurs et correspondants du Minutier central des notaires de Paris, 2000-2011 (base de données migrée: voir contexte dans le Plan d’orientation général - Notaires de Paris, guides thématiques du Minutier).
      Date de révision: 2010
      Date de création de la notice: 2005
      procuration; Marguerite de Valois (reine de France, 1553-1615)
  - Minutes. 1577, MC/ET/IV/3; registre
  - Minutes. 1578, MC/ET/IV/4
  - Minutes. 1579, MC/ET/IV/5; Document détérioré.
  - Minutes. 1580, MC/ET/IV/6; registre. Document détérioré.
  - Minutes. 1581, MC/ET/IV/7; Document détérioré.
  - Minutes. 1582, MC/ET/IV/8; Document détérioré.
  - Minutes. 1583, MC/ET/IV/9; Document détérioré.
  - Minutes. 1584, MC/ET/IV/10; Document détérioré.
    - Quittance de Pierre LUILLIER, à Jacquette MOLANERIN., 18 mai 1533; MC/ET/IV/10
      quittance; Luillier, Pierre; Molanerin, Jacquette
  - Minutes. 1584, 4 décembre - 1585, 4 décembre 1584 - 1585; MC/ET/IV/11; Document détérioré.
    1584, 4 décembre: un acte non signé.
    1585..
  - Minutes. 1586, janvier - 1586, 7 mars, janvier 1586 - 7 mars 1586; MC/ET/IV/12; Document détérioré.
  - Minutes. 1586, mars - 1586, décembre, mars 1586 - décembre 1586; MC/ET/IV/13; Document détérioré.
    1586, mars, août et décembre (15, 20 et 29 décembre: 3 actes).
  - Minutes. 1586, octobre - 1586, décembre, octobre 1586 - décembre 1586; MC/ET/IV/14; Document détérioré.
  - Minutes. 1587, MC/ET/IV/15; Document détérioré.
  - Minutes. 1589, MC/ET/IV/16; Document détérioré.
    - Contrat de mariage entre Jean Vernier, âgé de 25 ans, compagnon pâtissier oublier au service d'honorable homme Nicolas de Paris, maître pâtissier oublier, demeurant place du Cimetière Saint-Jean, d'une part, et Jeanne Salomon, demeurant chez maître Ferry Ducamel, procureur en parlement, son cousin, demeurant rue du Plâtre, fille de Esme Salomon, demeurant à Chateauvillain (près Bar sur Aube) et de Jeanne Magnelay, d'autre part., 8 mars 1589; MC/ET/IV/16
      Le futur habite chez Nicolas de Paris.
      Mariages à Paris de 1570 à 1635 (4550 actes), relevés effectués sous la dir. de Roland Mousnier, v. 1960-1976 (voir contexte dans le Plan d’orientation général - Notaires de Paris, guides thématiques du Minutier).
      Date de création de la notice: 2007
      contrat de mariage; Bar-sur-Aube (Aube); Châteauvillain (Haute-Marne); Cimetière-Saint-Jean (place du); Plâtre (rue du); Ducamel, Ferry; Magnelay, Jeanne; Paris, Nicolas de; Salomon, Esme; Salomon, Jeanne; Vernier, Jean; procureur de justice (Ancien Régime); pâtissier; pâtissier
    - Contrat de mariage entre honorable homme Alain Guegan, veuf, maître tailleur d'habits, demeurant rue des Vieilles Etuves, paroisse Saint-Eustache, d'une part, et honorable femme Marie Chesnet, veuve, demeurant rue des Cinq Diamants, paroisse Saint-Jacques de la Boucherie, veuve de (Pasquier) Normant, maître tailleur d'habits, fille de Claude Chesnet, bourgeois de Paris, d'autre part., 26 mai 1589; MC/ET/IV/16
      contrat de mariage; Cinq-Diamants (rue des); Vieilles-Etuves (rue des); Chesnet, Claude; Chesnet, Marie; Guegan, Alain; Normant, Pasquier (?); tailleur d'habits
    - Contrat de mariage entre Marin Tassel, compagnon sellier, fils de Hugues Tassel, décédé, vigneron, demeurant à Meville près de Verneuil et de Barbe Leroy, d'une part, et Jeanne Prevost, veuve, demeurant rue Saint-Denis, paroisse Saint-Leu Saint-Gilles, veuve de Jean Delaistre, maître sellier lormier, d'autre part., 12 novembre 1589; MC/ET/IV/16
      Le futur, usant et jouissant de ses droits.
      contrat de mariage; Saint-Denis (rue); Delaistre, Jean; Leroy, Barbe; Prévost, Jeanne; Tassel, Hugues; Tassel, Marin; sellier; forgeron; viticulteur
    - Contrat de mariage entre Pierre Bacot, compagnon boulanger, demeurant Faubourg Saint-Honoré, paroisse Saint-Roch, fils de Nicolas Bacot, laboureur, demeurant près de Clermont en Beauvaisis et de Michelle Berthelot, décédée, d'une part, et Pasquette Morin, veuve 2 fois, demeurant Faubourg Saint-Honoré, paroisse Saint-Roch, veuve en dernier lieu de Jean Prevost, marchand boulanger, d'autre part., 25 novembre 1589; MC/ET/IV/16
      La future, veuve en 1ères noces de Pierre Faure.
      contrat de mariage; Saint-Honoré (faubourg); Bacot, Nicolas; Bacot, Pierre; Berthelot, Michelle; Faure, Pierre; Morin, Pasquette; Prévost, Jean; boulanger; boulanger; agriculteur
  - Minutes. 1590, MC/ET/IV/17
  - Minutes. 1591, MC/ET/IV/18; Document détérioré.
  - Minutes. 1592 - 1593, MC/ET/IV/19
    - Tombeau de Florimond de Halluin en l'église de Maignelay. - Devis et état de ce qu'il convient faire pour la sépulture de Florimond de Halluin, chevalier de l'Ordre du Roi, marquis de Maignelay, à dresser et asseoir en l'église du château de ce lieu, suivi du marché aux termes duquel Mathieu Grenoble, maître sculpteur rue Saint-Martin, paroisse Saint-Nicolas-des-Champs, promet à Claude Marguerite de Gondi, veuve de Florimond de Halluin, absente, Étienne de Pradal, fondé de sa procuration, présent et stipulant pour elle, de faire les ouvrages contenus au devis concernant la sépulture de son mari, la poser et asseoir en l'église de Maignelay, 'polly et accommodé comme tout neuf, sans que esd. ouvraiges il n'y ayt rien à redire', selon le dessin qui en a été fait et paraphé des notaires soussignés ne varietur., 22 octobre 1592; MC/ET/IV/19